Minutes et répertoires du notaire François LE VASSEUR, juin 1582 - 9 janvier 1620 (étude XVI)
Archives nationales
Minutes et répertoires du notaire François LE VASSEUR (étude XVI)
juin 1582 - 9 janvier 1620
MC/ET/XVI/1 - MC/ET/XVI/37
Etude XVI; Le vasseur, François
ML à valider ML à valider
Archives nationales de France
Minutes et répertoires: la loi 2008-696 du 15 juillet 2008 relative aux archives a fixé à 75 ans à compter de la date de l'acte, ou à 25 ans à compter de la date du décès de l'intéressé si ce délai est plus bref, le délai de communication des minutes et répertoires des notaires; ce délai est porté à 100 ans à compter de la date de l'acte si le document se rapporte à un mineur (code du Patrimoine, articles L213-2, 4e d et 5e).
Autres documents de l'étude (dossiers de clients, comptabilité...): s'agissant d'archives privées, ces documents sont communicables selon les modalités fixées par le déposant ou le donateur.
Certains documents ne sont pas accessibles en raison de leur mauvais état de conservation.
Versement
Attention: ce notaire n'a pas laissé de répertoire pour son activité dans l'étude XVI
Accès aux instruments de recherche de tous les notaires de l’étude XVI
Archives de l'étude XVI
- Minutes de François LE VASSEUR, juin 1582 - 9 janvier 1620; MC/ET/XVI/1 - MC/ET/XVI/37
  - Minutes. 1582, juin - 1583, avril, juin 1582 - avril 1583; MC/ET/XVI/1; registre
    Informations complémentaires:
    Signé seulement en-premier, aucune signature à partir du 20 décembre, 'suivant la refformation du calendrier et ordonnance du Roy .'.
    Informations concernant le classement:
    Le niveau inférieur de description, quand il existe, correspond aux minutes d'actes. Toutes les minutes ne sont pas forcément décrites une à une. Les descriptions de ces minutes sont plus ou moins détaillées.
  - Minutes. 1583, MC/ET/XVI/2; registre
    IIcII pièces.
    - Mariage de Jeanne de Montausier et François Mielun., 22 avril 1647; MC/ET/XVI/2
      Origine de l'information:
      Fichier dit 'général' XVIIe-XVIIIe siècles, par le personnel du Minutier, 1954-1999 ( fichier papier entièrement dématérialisé; voir contexte dans le Plan d’orientation général - Notaires de Paris, guides thématiques du Minutier).
      Date de création de la notice: 2010
      contrat de mariage; Montausier, Jeanne de
  - Minutes. 1584, MC/ET/XVI/3; registre
    'Subjetz à registrer. VIxxXV, le premier manque et 'CIX actes, plus à la fin un non numéroté''.
    - Sous-bail pour un an par Boniface Butaye [une tête d'amour entre prénom et nom], maître peintre, demeurant rue Saint-Martin, paroisse Saint-Nicolas-des-Champs, à Pierre Garnyer, naguère premier huissier à la Cour des aides, demeurant rue Geoffroy- l'Angevin, de la maison où il demeure, à lui baillée par le feu sieur Maupillé, comprenant un corps d'hôtel de derrière, avec cave, galerie joignant la montée, jouissance du puits dans la première cour, et de l'allée de la porte d'entrée principale, au loyer annuel de 108 livres., 8 juin 1607; MC/ET/XVI/3
      Documents du Minutier central concernant les peintres, sculpteurs et graveurs au XVIIe siècle (1600-1650), par Marie-Antoinette Fleury et Martine Constans, tome II [études XI à XX, 2445 actes], Paris, Archives nationales, 2010, notice n°417 (instrument de recherche imprimé dématérialisé, certaines notices sont plus détaillées dans la version intégrale accessible en ligne par la rubrique 'Autres instruments de recherche', voir contexte dans le Plan d’orientation général - Notaires de Paris, guides thématiques du Minutier).
      Date de création de la notice: 2012
      Date de révision: 2021 (Marie-Françoise Limon-Bonnet).
      Documents du Minutier central concernant les peintres, sculpteurs et graveurs au XVIIe siècle (1600-1650), tome II, par Marie-Antoinette Fleury et Martine Constans, 2010, 844 p., 8 planches.
  - Minutes. 1586, MC/ET/XVI/4; registre. Document détérioré, 418 f.
    Sans y comprendre celles qui non subjectes à registre. IIIIcXVIII feuillets.
  - Minutes. 1586, MC/ET/XVI/5; registre
  - Minutes (constitutions de rentes publiques). 1587, MC/ET/XVI/6; registre
    Constitutions par la ville de Paris de cent mille écus des rentes sur les aides.
    constitution de rente
    - Bail emphytéotique concernant Antoine Fournier, chevalier de Saint-Jean-de-Jérusalem., 17 février 1587; MC/ET/XVI/6
      Mélanges XVIe siècle (427 actes), par Catherine Grodecki, 1971-1986 (fichier papier entièrement dématérialisé; voir contexte dans le Plan d’orientation général - Notaires de Paris, guides thématiques du Minutier).
      Date de création de la notice: 2008
      bail; Fournier, Antoine
  - Minutes. 1588, MC/ET/XVI/7; registre
    Registre de .. mil Vc quatre vingtz huict que furent les baricades à Paris. Le Vasseur.
    - Contrat de mariage entre André Petit, procureur en la cour de Parlement, demeurant rue des Arcis, paroisse Saint-Merri, fils de Jean Petit, marchand, demeurant à Pontoise, d'une part, et (damoiselle) Opportune de Lacroix, demeurant rue Quincampoix, fille de Nicolas de Lacroix, commissaire ?, demeurant rue Quincampoix, et de Geneviève de Labistrate, décédée, d'autre part., 5 janvier 1588; MC/ET/XVI/7; Il est précisé pour la profession du père de la future, (feuille arrachée)
      La future habite avec son père; le père de la future, stipulant pour sa fille.
      Mariages à Paris de 1570 à 1635 (4550 actes), relevés effectués sous la dir. de Roland Mousnier, v. 1960-1976 (voir contexte dans le Plan d’orientation général - Notaires de Paris, guides thématiques du Minutier).
      Date de création de la notice: 2007
      contrat de mariage; Arcis (rue des); Quincampoix (rue); Pontoise (Val-d'Oise); Labistrate, Geneviève de; Lacroix, Nicolas de; Lacroix, Opportune de; Petit, André; Petit, Jean; commissaire (Ancien Régime); commerçant; procureur de justice (Ancien Régime)
    - Contrat de mariage entre Michel Soreau, clerc commis au greffe criminel en la cour de Parlement, demeurant paroisse Saint-André-des-Arts, fils de Michel Soreau, décédé, marchand, demeurant à Huillé, Anjou et de Louise Quentin, d'une part, et Jeanne Delaunay, veuve, demeurant rue Gervais-Laurent, paroisse Sainte-Croix-en-la-Cité, veuve de François Feret, marchand mercier, d'autre part., 23 janvier 1588; MC/ET/XVI/7
      contrat de mariage; Huillé (Maine-et-Loire); Gervais-Laurent (rue); Saint-André-des-Arts (paroisse); Delaunay, Jeanne; Feret, François; Quentin, Louise; Soreau, Michel; commerçant; commerçant
    - Contrat de mariage entre Jean de Mallepart, veuf, maître marchand pourpointier, demeurant rue Saint-Martin, paroisse Saint-Merri, d'une part, et Michelle Goret, veuve, demeurant rue Saint-Martin, paroisse Saint-Jacques-de-la-Boucherie, veuve de Jean Hamelin, maître chaudronnier, d'autre part., 24 janvier 1588; MC/ET/XVI/7
      contrat de mariage; Saint-Martin (rue); Goret, Michelle; Hamelin, Jean; Mallepart, Jean de; forgeron; fabricant d'accessoires vestimentaires
    - Quittance de Nicolas Bigot greffier héréditaire du consulat de Beauvais, demeurant à Beauvais, paroisse Saint-Sauveur, à Jean Le Paige, naguère huissier des requêtes du Palais à Paris, de 400 écus pour le rachat d'une rente vendue le 28 septembre 1583 à Nicolas Bigot (devant notaires de Beauvais)., 25 janvier 1588; MC/ET/XVI/7
      quittance; Bigot, Nicolas
    - Contrat de mariage entre Nicolas Ducrocq, cordonnier, demeurant au logis de la mère de la future épouse, demeurant rue Saint-Martin, paroisse Saint-Jacques de la Boucherie, fils de Pierre Ducrocq, décédé, cordonnier, demeurant à Damastres près d'Oisemont en Picardie et de Jeanne Dufetel, d'une part, et Suzanne Quin, demeurant rue Saint-Martin, paroisse Saint-Jacques de la Boucherie, fille de Jean Quin, décédé, maître cordonnier, et de Suzanne Symon, demeurant dite rue Saint-Martin, d'autre part., 4 février 1588; MC/ET/XVI/7
      Le futur, natif de Damastres; la mère de la future, veuve en 2nd noces de Nicolas Debeaulieu, aussi maître cordonnier à Paris; la mère de la future, stipulant pour sa fille.
      Date de révision: 2010
      contrat de mariage; Aumâtre (Somme); Oisemont (Somme); Saint-Martin (rue); Picardie (France, région administrative); Debeaulieu, Nicolas; Ducrocq, Nicolas; Ducrocq, Pierre; Dufetel, Jeanne; Quin, Jean; Quin, Suzanne; Symon, Suzanne; cordonnier; cordonnier
    - Contrat de mariage entre Jean Aleaume, demeurant à Meulan-sur-Seine, d'une part, et Barbe Desnos, fille de chambre de haute et puissante dame, dame Charlotte Catherine de Villequier dame d'O, demeurant Vieille rue du Temple, d'autre part., 13 février 1588; MC/ET/XVI/7
      La future demeure en l'Hôtel de la dame d'O; en présence et consentement de haute et puissante dame, dame Charlotte Catherine de Villequier, dame d'O.
      contrat de mariage; Meulan (Yvelines); Vieille-du-Temple (rue); Aleaume, Jean; Desnos, Barbe; Villequier, Charlotte Catherine de (1575?-16..)
    - Contrat de mariage entre Jean Malpart, tailleur de pierre, fils de Jean Malpart, décédé, tailleur de pierre, demeurant à Montigny, près de Mezieres et de Jeanne Pelleryn, décédée, d'une part, et Marie Bruyn, au service d'honnorables personnes Augustin Germain, marchand de soie et Jeanne de Creil sa femme, fille de Liénard Bruyn, décédé, sergent à cheval au Châtelet, et de Jeanne Carré, décédée, d'autre part., 19 février 1588; MC/ET/XVI/7
      Le futur, natif de Montigny, près de Mezières sur Meuse; la future, assistée d'honnorables personnes Médard Frémynet, maître peintre à Paris et de Jeanne Carré, sa femme, tante, qui stipulent.
      Précisions sur les lieux: Charleville-Mézières (Ardennes)--Mézières
      contrat de mariage; Charleville-Mézières (Ardennes); Montigny-sur-Meuse (Ardennes); Montigny-sur-Vence (Ardennes); Châtelet; Bruyn, Liénard; Bruyn, Marie; Carré, Jeanne; Creil, Jeanne de; Fréminet, Médard; Germain, Augustin; Jeanne de Creil; Malpart, Jean; Pellerin, Jeanne; employé de maison; commerçant; peintre; auxiliaire de justice; tailleur de pierre
    - Contrat de mariage entre Jean Godon, boulanger, demeurant paroisse Saint-Martin à Saint-Denis en France, d'une part, et Claire Lardet, au service de noble homme maître Mathieu Payot receveur de la seigneurie de Nozement en Touraine, demeurant rue de Venise, paroisse Saint-Médéric, d'autre part., 25 février 1588; MC/ET/XVI/7
      La future, usant et jouissant de ses droits.
      Précisions sur les lieux: Saint-Denis (Seine-Saint-Denis)--Saint-Martin (paroisse); Saint-Denis (Seine-Saint-Denis)--Saint-Martin (église)
      contrat de mariage; Venise (rue de); Saint-Denis (Seine-Saint-Denis); Godon, Jean; Lardet, Claire; Payot, Mathieu; boulanger; employé de maison; comptable
    - Contrat de mariage entre noble homme Pierre Debrye, contrôleur de la maison du Roi, demeurant rue des Bourdonnais, paroisse Saint-Germain-l'Auxerrois, d'une part, et honorable femme Barbe Meesberinel, veuve, demeurant rue Saint-Martin, veuve de Henry Valançain, marchand lapidaire tailleur de diamants, fille d'honorable personne Herman Meesberinel, bourgeois de Paris, demeurant Saint-Martin et de Barbe Duplanché, demeurant rue Saint-Martin, d'autre part., 20 mars 1588; MC/ET/XVI/7
      contrat de mariage; Bourdonnais (rue des); Saint-Martin (rue); Debrye, Pierre; Duplanché, Barbe; Meesberinel, Barbe; Meesberinel, Herman; Valançain, Henri; contrôleur (Ancien Régime); orfèvre; commerçant; décorateur
    - Contrat de mariage entre Gilles Hauteroue, voiturier par terre, demeurant à La Chapelle lez Saint-Denis en France, d'une part, et Claude Michau, demeurant hors la Porte Saint-Denis aux Faubourgs de Paris, d'autre part., 27 mars 1588; MC/ET/XVI/7
      contrat de mariage; La Chapelle (ancienne commune); Saint-Denis (faubourg); Saint-Denis (porte); Hauteroue, Gilles; Michau, Claude; transporteur de marchandises
    - Contrat de mariage entre maître Pierre Cordier, procureur au Châtelet de Paris, fils de maître Étienne Cordier, procureur au Châtelet de Paris, et de Catherine Grandeux, d'une part, et Geneviève Duvivier, fille d'honorable personne, maître Michel Duvivier, huissier ordinaire du Roi en la chambre des Comptes et Trésor, demeurant rue Saint-Martin et de Claude Lecharron, demeurant rue Saint-Martin, d'autre part., 3 mai 1588; MC/ET/XVI/7
      La future habite avec ses pères et mères; les parents, stipulant pour leur fille.
      contrat de mariage; Saint-Martin (rue); Cordier, Etienne; Cordier, Pierre; Duvivier, Geneviève; Duvivier, Michel; Grandeux, Catherine; Lecharron, Claude; huissier; procureur de justice (Ancien Régime)
    - Contrat de mariage entre Louis Delavigne, scieur d'ais, demeurant rue de la Plâtrière, paroisse Saint-Nicolas-des-Champs, d'une part, et Marguerite Pellet, veuve, demeurant rue de la Plâtrière, paroisse Saint-Nicolas-des-Champs, veuve de Val Portefoing, scieur d'ais, d'autre part., 15 mai 1588; MC/ET/XVI/7
      contrat de mariage; Plâtrière (rue de la); Delavigne, Louis; Pellet, Marguerite; Portefoing, Val; menuisier
    - Contrat de mariage entre maître Léon Decoulomp, procureur au Châtelet de Paris, fils de maître Jean Decoulomp, procureur au Châtelet de Paris, et de Marguerite de Bourglabbé, décédée, d'une part, et Marie Chenart, mineure, demeurant rue Saint-Martin, paroisse Saint-Médéric, fille d'honorable homme, maître Jacques Chenart, clerc au greffe civil de la cour de parlement à Paris, demeurant rue Saint-Martin, paroisse Saint-Médéric et de Marie Bernault, décédée, d'autre part., 16 juin 1588; MC/ET/XVI/7
      contrat de mariage; Saint-Martin (rue); Bernault, Marie; Bourglabbé, Marguerite de; Chenart, Jacques; Chenart, Marie; Decoulomp, Jean; Decoulomp, Léon; procureur de justice (Ancien Régime)
    - Contrat de mariage entre noble homme Benjamin Foullon, peintre et valet de chambre de la Reine mère du Roi, demeurant rue des Ménétiers, paroisse Saint-Nicolas-des-Champs, fils de noble homme Abel Foulon, décédé, valet de chambre du Roi, et de noble femme Catherine Clouet, d'une part, et honorable femme Nicole Watier, veuve, demeurant rue de la Verrerie, paroisse Saint-Jean-en-Grève, veuve de maître Pierre Dasnières, huissier du Roi en sa chambre des Comptes et du Trésor, fille de (?) (?) et d'honorable personne Marguerite de Segneville, d'autre part., 27 juin 1588; MC/ET/XVI/7
      La mère de la future, à présent femme de Jacques Le Roy, bourgeois de Paris.
      contrat de mariage; Ménétriers (rue des); Verrerie (rue de la); Catherine de Médicis (reine de France, 1519-1589); Clouet, Catherine; Dasnières, Pierre; Foullon, Benjamin; Foulon, Abel; Le Roy, Jacques; Segneville, Marguerite de; Watier, Nicole; huissier; peintre; employé de maison; officier de la Chambre du roi (Ancien Régime)
    - Contrat de mariage entre maître Étienne Claviez, Avocat en la Cour de parlement, demeurant rue Saint-Christophe, paroisse Saint-Christophe, d'une part, et Madeleine Synet, demeurant avec Isaac Chollet, maître queux à Paris, demeurant rue Aubry-le-Boucher, paroisse Saint-Leu Saint-Gilles, d'autre part., 28 juin 1588; MC/ET/XVI/7
      contrat de mariage; Aubry-le-Boucher (rue); Saint-Christophe (rue); Chollet, Isaac; Claviez, Etienne; Sinet, Madeleine; avocat au parlement (Ancien Régime)
    - Contrat de mariage entre Pierre Lefebure, aiguiller aleinier au service et chez Marin Saulnier, maître aiguillier-aleinier, demeurant rue Saint-Denis, fils de Nicolas Lefebure, ouvrier à la Monnaie de Paris, d'une part, et Gillette Prevost, mineure, fille de Valentin Prevost, décédé, serrurier, demeurant Faubourg Saint-Martin et de Marguerite Petit, décédée, d'autre part., 28 juillet 1588; MC/ET/XVI/7
      La future, assistée d'honorable homme Guillaume Letellier, marchand, bourgeois de Paris, subrogé tuteur, demeurant au marché aux poires, aux Halles, paroisse Saint-Eustache.
      contrat de mariage; Halles centrales; Monnaie (rue de la); Monnaies (hôtel des); Saint-Denis (rue); Saint-Martin (faubourg); Lefebure, Nicolas; Lefebure, Pierre; Letellier, Guillaume; Petit, Marguerite; Prévost, Gillette; Prévost, Valentin; Saulnier, Marin; fabricant d'accessoires vestimentaires; commerçant; serrurier
    - Contrat de mariage entre Jean Conian, tailleur d'habits, demeurant rue des Ménetriers, paroisse Saint-Josse, d'une part, et Bénigne Broche, demeurant rue des Ménetriers, paroisse Saint-Josse, d'autre part., 12 septembre 1588; MC/ET/XVI/7
      contrat de mariage; Ménétriers (rue des); Broche, Bénigne; Conian, Jean; tailleur d'habits
    - Contrat de mariage entre Eustache Poullo, gagne-deniers, demeurant rue des Etuves, paroisse Saint-Nicolas-des-Champs, d'une part, et Simone Hanique, veuve 2 fois, demeurant rue des Etuves, paroisse Saint-Nicolas-des-Champs, veuve de Félix Goudon, gagne-deniers, d'autre part., 2 octobre 1588; MC/ET/XVI/7
      contrat de mariage; Etuves (rue des); Goudon, Félix; Hanique, Simone; Poullo, Eustache; journalier
    - Contrat de mariage entre Anceaume Tripperet, marchand boucher, demeurant rue Saint-Martin, paroisse Saint-Nicolas des Champs, d'une part, et Claude Langloys, fille d'honorable personne, maître André Langloys, bourgeois de Paris, corroyeur baudroyeur, et d'honorable personne Jeanne Hedouyn, d'autre part., 20 octobre 1588; MC/ET/XVI/7
      La future habite avec ses père et mère, domicile non précisé; les parents de la future, stipulant pour leur fille.
      contrat de mariage; Saint-Martin (rue); Hedouin, Jeanne; Langloys, André; Langloys, Claude; Tripperet, Anceaume; boucher; tanneur
  - Minutes. 1589, MC/ET/XVI/8; registre
    ... En laquelle (année) les affaires commencèrent ...à cause des grandz .. qui éstoient lors...année insuportable pour la misère et nécessité en icelle.
    - Contrat de mariage entre Denis Lefebvre, âgé de 26 ans, maître chaudronnier, demeurant rue des Lombards, paroisse Saint-Jacques de-la-Boucherie, fils de Jacques Lefebvre, laboureur en Beauvaisis, demeurant près de Clermont-en-Beauvaisis, et de Marie Franc, décédée, d'une part, et Catherine Beauroy, fille de Pierre Beauroy, décédé, maître chaudronnier, et de Guillemette Laulne, demeurant rue Aubry-le-Boucher, paroisse Saint-Jacques-de-la-Boucherie, d'autre part., 6 avril 1589; MC/ET/XVI/8
      contrat de mariage; Aubry-le-Boucher (rue); Lombards (rue des); Beauroy, Catherine; Beauroy, Pierre; Franc, Marie; Laulne, Guillemette; Lefebvre, Denis; Lefebvre, Jacques; forgeron; agriculteur
    - Contrat de mariage entre Guillaume Lotin, Seigneur de Charny et Arcis, conseiller du roi en la cour de Parlement et ès requêtes du Palais, demeurant rue Barbette, paroisse Saint-Gervais, fils de Guillaume Lotin, seigneur desdits lieux, décédé, conseiller du roi, maître audiencier en la chambre des aides, et de Jeanne Bochart, d'une part, et Madeleine Morin, fille de Jean Morin, écuyer, sieur de Martilly, décédé, et de Bonne de Vitry, décédée, d'autre part., 23 avril 1589; MC/ET/XVI/8
      Bonne de Victry, jadis femme de Jehan Morin en 1ères noces, femme en secondes noces de noble homme et Seigneur Guillaume Delandes, sieur de Sagy et Magnanville, conseiller du Roy en la Cour de parlement, également beau-père de la future, rue Aubry le Boucher, paroisse Saint-Leu Saint-Gilles.
      Précisions sur les lieux: Chaumes-en-Brie (Seine-et-Marne)--Arcy
      contrat de mariage; Charny (Seine-et-Marne); Chaumes-en-Brie (Seine-et-Marne); Magnanville (Yvelines); Aubry-le-Boucher (rue); Barbette (rue); Saint-Leu-Saint-Gilles (paroisse); Sagy (Val-d'Oise); Bochart, Jeanne; Delandes, Guillaume; Lotin, Guillaume (fils); Lotin, Guillaume (père); Morin, Jean; Morin, Madeleine; Victry, Bonne de; huissier
    - Contrat de mariage entre Decoumynges, procureur en l'élection de Paris, demeurant rue Maubuée, paroisse Saint-Nicolas-des-Champs, fils de Louis Decouminge, marchand en Berry, demeurant à Bourges, et de Jeanne Beugnier Bouquier, d'une part, et Héleine Delaruelle, fille de Gervais Delaruelle, écuyer, demeurant à Louveciennes, et de Louise Jabyn, d'autre part., 30 mai 1589; MC/ET/XVI/8
      contrat de mariage; Bourges (Cher); Louveciennes (Yvelines); Maubuée (rue); Beugnier-Bouquier, Jeanne; Decouminge (M.); Decouminge, Louis; Delaruelle, Gervais; Delaruelle, Hélène; Jabyn, Louise; commerçant
    - Contrat de mariage entre Pierre Mallene (ou Malliene), marchand de vin, demeurant rue de la Mortellerie, paroisse Saint-Paul, d'une part, et Anne Chartier, fille de Nicolas Chartier, bourgeois de Paris, décédé, maître cordonnier, et de Madeleine Delahamer, demeurant rue Saint-Martin, paroisse Saint-Merri, d'autre part., 29 août 1589; MC/ET/XVI/8
      contrat de mariage; Mortellerie (rue de la); Saint-Martin (rue); Chartier, Anne; Chartier, Nicolas; Delahamer, Magdaleine; Mallene, Pierre; Malliene, Pierre; cordonnier; commerçant
    - Contrat de mariage entre Simon Gandron, maître chapelier, fils de Jacques Gandron, décédé, maître chapelier, et de Jeanne Pinçon, décédée, d'une part, et Catherine Desbruieres, mineure, fille de Jacques Desbruieres, décédé, marchand porteur (sic) de charbon, et de Jeanne Gobert, décédée, d'autre part., 29 octobre 1589; MC/ET/XVI/8
      Le futur, natif de Paris; profession du père de la future, office cité dans la dot.
      contrat de mariage; Desbruieres, Catherine; Desbruieres, Jacques; Gandron, Jacques; Gandron, Simon; Gobert, Jeanne; Pinçon, Jeanne; fabricant d'accessoires vestimentaires; magasinier
    - Contrat de mariage entre Robert Derenes, maître maréchal, demeurant rue Pavée, près de l'hôtel de Bourgogne, fils de Barthélemy Derenes, décédé, marchand maréchal, et de Jeanne Bondyer, d'une part, et Ursule Chené, veuve de Jean Regnault, maître maréchal, d'autre part., 23 novembre 1589; MC/ET/XVI/8
      La mère du futur, veuve, à présent femme de René Robillart, maître maréchal à Paris, beau-père.
      contrat de mariage; Bourgogne (hôtel de); Mauconseil (rue); Pavée (rue); Bondier, Jeanne; Chené, Ursule; Derenes, Barthélemy; Derenes, Robert; Regnault, Jean; Robillart, René; maréchal-ferrant; maréchal-ferrant
    - Contrat de mariage entre Guillaume Bault, maître passementier, demeurant rue de Jouy, paroisse Saint-Paul, d'une part, et Françoise Thorillon, fille de Nicolas Torillon, décédé, laboureur, demeurant au village de Reneval (Renneval ?) et de Jeanne Goynel, décédée, d'autre part., 25 novembre 1589; MC/ET/XVI/8
      Précisions sur les lieux: Mailly-Raineval (Somme)--Raineval; Mailly-Raineval (Somme)--Raineval (?)
      contrat de mariage; Mailly-Raineval (Somme); Jouy (rue de); Bault, Guillaume; Goynel, Jeanne; Thorillon, Françoise; Torillon, Nicolas; agriculteur; passementier
  - Minutes. 1590, MC/ET/XVI/9; registre
    Registre relyé des contractz de..MVcIIIIxx.. dix receuz par moy, année du siège de Paris qui dura quatre moys. Le Vasseur VIIIxx actes..
  - Minutes. 1591 - 1592, 7 octobre, 1591 - 7 octobre 1592; MC/ET/XVI/10; registre
    Registre des années mil Vc quatre vingtz unze et douze, insuportables à cause des guerres et necessitez qui estoient lors depuis le siège de Paris jusques aux treves accordées. Le Vasseur.
  - Minutes. 1593, MC/ET/XVI/11; registre
    Registres de .. MVcIIIIxxx treize que furent trêves accordées. Le Vasseur.
  - Minutes. 1594, MC/ET/XVI/12; registre. Document détérioré.
    ...en laquelle (année) le Roy entra à Paris.
    - Contrat de mariage entre Jacques Pajot, huissier du roi en la cour de Parlement, demeurant rue de la Calandre, paroisse Saint-Séverin, d'une part, et Jeanne Lespicier (mineure), demeurant paroisse Saint-Merri, fille de Charles Lespicier, fourrier de la maison du roi, et de Jacquette Delespine, décédée, d'autre part., 22 janvier 1594; MC/ET/XVI/12
      La future, assistée d'honorable homme Guillaume Lespicier, marchand, bourgeois de Paris, son oncle, demeurant rue de la Mortellerie, ayant reçu procuration par lettres missives dudit Charles Lespicier, père de la future épouse, son frère; la future demeure avec honorable femme Françoise Lespicier, tante, veuve de maître Guillaume Morin, procureur en la Cour.